臺灣臺北地方法院民事判決
原　　　告　甲○○
被　　　告　丙○○乙○○之繼.
　　　　　　　　　　　　樓
被　　　告　丁○○乙○○之繼.
被　　　告　戊○○乙○○之繼.
上列當事人間請求清償債務事件，本院於民國九十四年二月四日
言詞辯論終結，判決如下：
    主  文
被告於繼承其被繼承人乙○○遺產範圍內，應連帶給付原告新台
幣貳佰肆拾伍萬元，及自民國九十四年一月十四日起至清償日止
，按週年利率百分之六計算之利息。
原告其餘之訴駁回。
訴訟費用由原告負擔二分之一，餘由被告連帶負擔。
本判決原告勝訴部分於原告以新台幣肆拾壹萬元供擔保後得假執
行，但被告如以新台幣壹佰貳拾壹萬元為原告供擔保後得免為假
執行。
原告其餘假執行之聲請駁回。
    事實及理由
一原告主張：被告丙○○、丁○○、戊○○之繼承人乙○○積欠
  原告債務新台幣（下同）2,450,000元，並簽發票日為民國92
  年1 月7日、到期日為93年1月16日，面額2,450,000元之本票
  一紙予原告，詎料，乙○○於到期日後，並未付款，且乙○○
  已於93年2月21日死亡，被告丙○○、丁○○、戊○○為其繼
  承人，為此依票據及繼承之法律關係，請求被告連帶給付上開
  金額，被告有隱匿遺產之情事，不得繼承乙○○的財產等語，
  並聲明：(一)被告應連帶給付原告2,450,000元及自起訴狀繕本
  ，請准宣告假執行。
二被告則辯以：乙○○於93年2月21日過世，其子女葉大慰、葉
  靜澐、葉于琪三人於93年3月1日向台北地方法院聲請拋棄繼承
  ，於93年3月16日其孫女葉詠恩、葉以靈亦聲請拋棄繼承，乙○○之父母已過世，由丙○○、楊葉敏、葉文財、丁○○、戊○○向台北地方法院聲請限定繼承（93年度繼字第415號），
  被告就被繼承人乙○○生前之債務，僅自乙○○遺產範圍內負
  清償之責。並聲明：(一)原告之訴駁回。(二)如受不利益判決，請
  准供擔保免予假執行。
三兩造不爭執之事項：
  (一)被告丙○○、丁○○、戊○○及訴外人楊葉敏均為乙○○之
    繼承人。
  (二)原告持有乙○○所簽發之發票日92年1月7日、到期日93年1
    月16日，面額2,450,000元本票。
  (三)乙○○之繼承人楊葉敏曾開具遺產清冊呈報本院，聲請限定
    繼承，並有93年度繼字第415號民事聲請事件卷宗可稽。
四本件爭點及本院之判斷：
  (一)被告係於乙○○遺產範圍內負清償責任。
    1.原告主張：被告應就全部債務負清償責任，被告則辯以：
      被告為限定繼承人僅就乙○○遺產範圍內負清償之責。
    2.民法第1148條前段規定：「繼承人自繼承開始，除本法另
      有規定外，承受被繼承人財產上一切權利義務。」民法第
      1154條第1項規定：「繼承人得限定以因繼承所得之遺產
      ，償還被繼承人之債務。」第2項規定：「繼承人有數人
      ，其中一人主張為前項限定之繼承時，其他繼承人視為同
      為限定之繼承。」第3項規定：「為限定之繼承者，其對
      於被繼承人之權利、義務，不因繼承而消滅。」限定繼承
      之繼承人仍應繼承被繼承人之債務全額，僅以限定繼承所
      得之遺產為限度，負償還責任，及限定繼承人非無債務，
      僅其責任有限而已。限定繼承債權人，得就債務全額為裁
      判上或裁判外之一切請求。惟債權人起訴請求，繼承人如
      提出限定繼承之抗辯時，法院應為保留給付之判決。最高
      法院86年度台上字第258號判決可資參照。
    3.本件乙○○之繼承人楊葉敏曾開具遺產清冊呈報本院，聲
      請限定繼承，為兩造所不爭執，並經本院調閱93年度繼字
      第415號民事聲請事件卷宗查核無訛。依民法第1154條第2
      項之規定，楊葉敏主張限定繼承時，被告視為同為限定之
      繼承。
    4.原告雖得起訴請求債務全額，惟因被告已提出限定繼承之
      抗辯，本院即應為保留給付之判決即被告於乙○○遺產範
      圍內負清償責任。
  (二)被告得繼承乙○○的遺產
    1.原告主張被告有隱匿遺產情事，此為被告所否認。
    2.原告係提出其於臺灣新竹地方法院93年度訴字第400號被
      告為楊葉敏之清償債務事件中所提出之陳報狀一份 (本院
      卷第35-37頁)、財政部臺北市國稅局財產歸屬資料清單二
      紙及92年度綜合所得稅各類所得資料清單一紙 (本院卷第
      38-40頁)為證。惟查：原告於臺灣新竹地方法院93年度訴
      字第400號被告為楊葉敏之清償債務事件中所提出之陳報
      狀，為原告所書寫之書狀，尚難因此認為乙○○有該陳報
      狀內所載之遺產；又原告所提出之財政部臺北市國稅局財
      產歸屬資料清單二紙分別為乙○○、楊葉敏之財產資料，
      財政部臺北市國稅局92年度綜合所得稅各類所得資料清單
      為楊葉敏之資料，難因此認為被告有隱匿財產情事。
    3.原告既未舉證證明被告有隱匿遺產情事，則其主張被告有
      隱匿遺產情事而不得繼承乙○○遺產云云，不足採信，亦
      即被告仍得繼承乙○○的遺產。
五綜上所述，被告之被繼承人乙○○於生前積欠原告票據債務
  2,450,000元，是乙○○對原告所負之上開債務，即由被告所
  繼承。乙○○之繼承人楊葉敏曾聲請限定繼承，被告視為同為
  限定之繼承，被告並於本件提出限定繼承之抗辯。從而，原告
  依票據及繼承之法律關係，訴請被告連帶給付2,450,000元及
  自起訴狀繕本送達之翌日即94年1月14日起至清償日止按年息
  6%計算之利息，除被告主張限定繼承應為保留給付判決部分外
  ，為有理由，應予准許，爰判決如主文第1、2項所示。
六本件原告勝訴部分，兩造皆陳明願供擔保為假執行及免為假執
  行，核無不合，爰分別酌定相當之擔保金准許之；至原告敗訴
  部分，其假執行之聲請即失所附麗，應併予駁回。又本件雖係
  本於票據有所請求而涉訟，惟因未適用簡易程序，不符合民事
  訴訟法第389條第1項第3款之規定，併此敘明。
七本件事已臻明確，兩造所為之其他主張陳述並所提之證據，經
  審酌後，認均與本件之結論無礙，不再一一論述，併予敘明。
八結論：本件原告之訴為一部有理由、一部無理由，依民事訴訟
  法第79條、第85條第2項、第390條第2項、第392條第2項判決
  如主文。
中　　華　　民　　國　 　94　　年　　2　　月　　22　　日
                          民事第五庭    法　官　周美雲
以上正本係照原本作成
如對本判決上訴，須於判決送達後20日內向本院提出上訴狀
中　　華　　民　　國　 　94　　年　　2　　月　　22　　日
                               　　　　 書記官　黃菀茹
